【裁判字號】    90,交訴,116
【裁判日期】    901211
【裁判案由】    過失致死
【裁判全文】
臺灣板橋地方法院刑事判決                          九十年度交訴字第一一六號
    公訴人  臺灣板橋地方法院檢察署檢察官
    被  告  甲○○
右列被告因過失致死案件，經檢察官提起公訴（九十年度偵字第九五七六號），本院
判決如左：
    主    文
甲○○從事業務之人，因業務上之過失致人於死，處有期徒刑拾月。緩刑參年。
    事    實
一、甲○○原係臺北縣三重市○○路○段六十巷六十七號「群英鞋行」司機，平日駕
    駛該鞋行之車號二Ｍ─二四六七號自用小貨車載送貨物為業，係以從事駕駛為業
    之人，於民國（下同）九十年五月九日晚間七時三十分許，駕駛上開自用小貨車
    送貨完畢，沿臺北縣鶯歌鎮○○路，由桃園往鶯歌（南往北）方向行駛，行經鶯
    歌鎮○○路一號前時，應注意汽車行駛時，駕駛人應注意車前狀況，並隨時採取
    必要之安全措施，且在設有禁止超車標線處所、地段或對面有來車交會時，不得
    超車，而依當時情形，又無不能注意之情事，竟疏於注意，以時速四十至五十公
    里之車速，跨越對向車道欲超越前車時，適有曾育淵無駕駛執照騎乘車號ＷＳＫ
    ─六四六號輕型機車自對向車道駛來，雙方因閃避不及，甲○○自用小貨車左側
    車頭迎面撞及曾育淵機車車頭，致曾育淵當場人車倒地，受有頭部多處外傷、胸
    部鈍傷、血胸、左下肢閉鎖骨折等傷害，經送臺北縣三峽鎮恩主公醫院急救，延
    至當日晚間八時四十五分許仍不治死亡。甲○○於肇事後，在有偵查犯罪職權之
    機關尚不知何人為肇事者前，即主動向到現場處理之臺北縣警察局三峽分局鶯歌
    分駐所員警坦承肇事接受偵訊自首。
二、案經曾育淵之父乙○○告訴暨臺北縣警察局三峽分局報請臺灣板橋地方法院檢察
    署檢察官相驗後偵查起訴。
    理    由
一、前揭事實，業據被告甲○○於警訊時及偵審中坦承不諱，並有道路交通事故調查
    表一紙、相驗案件初步調查報告表、現場照片二十四張附卷可稽。又被害人曾育
    淵因本件車禍致受有頭部多處外傷、胸部鈍傷、血胸、左下肢閉鎖骨折等傷害，
    經送臺北縣三峽鎮恩主公醫院急救，延至當日晚間八時四十五分許仍不治死亡，
    有該醫院九十年五月九日出具之乙種診斷證明書一紙在卷可查，復經臺灣板橋地
    方法院檢察署檢察官督同法醫師相驗明確，製有相驗屍體證明書、驗斷書、勘驗
    筆錄各一件、及死者照片十張在卷足憑。
二、按汽車行駛時，駕駛人應注意車前狀況，並隨時採取必要之安全措施，且在設有
    禁止超車標線處所、地段或對面有來車交會時，不得超車，道路交通安全規則第
    一百零一條第二款、第九十四條第三項分別定有明文。又雙黃實線，設於路段中
    ，用以分隔對向車道，並雙向禁止超車、跨越或迴轉，道路交通標誌標線號誌設
    置規則第一百四十九條第一項第一款第八目亦有明文。本件依卷附道路交通事故
    調查表之警繪現場圖顯示，肇事地點為鄉道○○路、快車道、無慢車道、柏油路
    面濕潤、有坑洞、無障礙物、視距良好、無號誌、有分向限制線、速限四十公里
    ，被告駕駛自用小貨車行經肇事地點時，應注意上開規定，而依當時情形，又無
    不能注意之情事，竟疏於注意，以時速四十至五十公里之車速跨越對向車道欲超
    越前車，適有被害人曾育淵騎乘車號ＷＳＫ─六四六號輕型機車自對向車道駛來
    ，雙方因閃避不及，被告自用小貨車左側車頭迎面撞及曾育淵機車車頭肇事。又
    肇事後核對現場跡證及車損情形，被告自用小貨車停在鶯歌鎮○○路往鶯歌方向
    車道，右輪壓在分向限制線上，被害人輕機車橫卡在被告自用小貨車車頭下方，
    機車車頭全毀，車身破裂，座墊掉落，被告自用小客車左前保險桿及車頭凹陷，
    大燈掉落，左前擋風玻璃破裂，被害人則倒臥在八德路往鶯歌方向車道外側水泥
    路墩旁，依此研判，被告駕駛自用小貨車行經肇事地點時，疏未注意車前狀況，
    並違規跨越分向限制線超車，應係本件肇事原因，而被害人曾育淵無駕駛執照騎
    乘輕機車未靠右行駛，雖非肇事因素，但亦有違反道路交通安全規則之規定，臺
    灣省臺北縣區車輛行車事故鑑定委員會鑑定結果亦同此認定，有該委員會九十年
    八月二十七日北鑑第九０一七四七號函及所附鑑定意見書一紙在卷可參。又被害
    人曾育淵因本件車禍死亡，與被告之過失行為間有相當因果關係，本件事證明確
    ，被告過失犯行堪予認定。
三、核被告甲○○所為，係犯刑法第二百七十六條第二項之業務過失致人於死罪。查
    被告於肇事後，在有偵查犯罪職權之機關尚不知何人為肇事者前，即主動向到現
    場處理之臺北縣警察局三峽分局鶯歌派出所員警坦承肇事並接受偵訊，有該分局
    九十年五月九日出具之自首調查表一紙在卷可查，為對於未發覺之罪自首而受裁
    判，依刑法第六十二條前段規定應減輕其刑。爰審酌被告過失之程度、所生之危
    害、及肇事後坦承犯行，且已與被害人家屬達成和解，賠償新臺幣三百零五萬元
    （參見本院卷附和解書）等一切情狀，量處如主文所示之刑，以示懲儆。末查被
    告前未曾受有期徒刑以上刑之宣告，有臺灣高等法院檢察署刑案紀錄簡覆表、臺
    灣高等法院被告全國前案紀錄表各一紙在卷可考，其因過失致罹刑典，經此教訓
    ，應生警惕，而無再犯之虞，本院認所宣告之刑，以暫不執行為適當，爰併宣告
    緩刑三年，以啟自新。
據上論斷，應依刑事訴訟法第二百九十九條第一項前段，刑法第二百七十六條第二項
、第六十二條前段、第七十四條第一款，罰金罰鍰提高標準條例第一條前段，判決如
主文。
本案經檢察官張瑞娟到庭執行職務。
中      華      民      國      九   十   年    十  二    月    十 一   日
                                          臺灣板橋地方法院交通法庭
                                              法  官    談      虎
右正本證明與原本無異。
如不服本判決，應於判決送達後十日內，向本院提出上訴狀。
                                           書記官    陳  君  偉
中      華      民      國      九   十   年    十  二    月    十 一   日
參考法條：
刑法第二百七十六條
  因過失致人於死者，處二年以下有期徒刑、拘役或二千元以下罰金。
  從事業務之人，因業務上之過失犯前項之罪者，處五年以下有期徒刑或拘役，得併
  科三千元以下罰金。


司法院資訊處製作；財團法人民間司法改革基金會備份。
